【裁判字號】    98,上易,145
【裁判日期】    981211
【裁判案由】    竊盜
【裁判全文】
臺灣高等法院花蓮分院刑事判決         98年度上易字第145號
上  訴  人  臺灣花蓮地方法院檢察署檢察官
被      告  庚○○
            戊○○
            丁○○
            己○○
            甲○○
            丙○○
            乙○○
上列7人共同
選任辯護人  曾泰源律師
上列上訴人因被告等竊盜案件，不服臺灣花蓮地方法院98年度易
字第24號中華民國98年8月12日第一審判決（起訴案號：臺灣花
蓮地方法院檢察署97年度偵字第4295號），提起上訴，本院判決
如下：
    主  文
上訴駁回。
    理  由
一、本案經本院審理結果，認第一審判決對被告庚○○等7人均
    為無罪之諭知，核其結果並無不當，應予維持，除補充下敘
    理由外，其餘引用如附件第一審判決書記載之證據及理由。
二、檢察官上訴意旨略以：
（一）原判決關於丁○○警詢陳述之證據能力認定，於法殊有未
      合。檢察官已就丁○○於花蓮縣警察局吉安分局池南派出
      所（下稱池南派出所）警詢陳述是否出於自由意志所為，
      善盡舉證責任，業於98年 4月21日提出警員鍾賓利、林清
      旺之偵查報告為證，原判決認未行舉證，與實情不符。且
      原審未依辯護人聲請勘驗丁○○警詢筆錄，於審判期日復
      未見調查足以證實丁○○辯解之證據，片面採認辯護人所
      為「丁○○之警詢筆錄並非一問一答，應係事先製作完成
      」之無據辯解，其採證顯有違誤。且於審判期日亦未見提
      示辯護人所提出之勘驗譯文加以調查，則依全案於準備程
      序所整理並具有證據能力之證據以觀，本案有充分證據可
      證明丁○○警詢陳述確係出於自由意志所為，原審逕以辯
      護人所提勘驗譯文為據，就此依法應調查確認之重要事項
      未予確認，原審之認定究係如何，既不明確，且未依刑事
      訴訟法第163條第2項規定調查，亦有違誤。
（二）有關丁○○警詢筆錄係於夜間製作部分，依刑事訴訟法第
      100條之3第1項第1款之規定，得依其請求為夜間訊問，且
      該規定之違反若非出於惡意，依同法第158條之2規定，亦
      非無證據能力。原審就此部分既未於準備程序終結前認定
      係爭點後，提出經檢辯雙方表示意見，亦未見被告或辯護
      人就此部分有所爭執，且就花蓮縣警察局北埔派出所（下
      稱北埔派出所）另製作之丁○○筆錄，雖曾於審判期日傳
      訊證人即警員古貴興為證，亦僅在調查警詢陳述是否出於
      自由意志，並未調查是否係經丁○○要求而為夜間訊問，
      故原審竟逕以夜間訊問為由，否定上開警詢陳述之證據能
      力，其適用法則不當，且有應於審判期日調查證據未予調
      查之違誤。
（三）原審就全案證據取捨多所違誤，因而排除本案重要證據之
      證據能力，並據此諭知被告無罪之判決，殊難令人折服，
      請撤銷原判決，另為合法妥適之判決。
三、經查：
（一）本件檢察官起訴認定被告等 7人涉犯竊盜罪之主要證據為
      被告丁○○於警詢之自白，其餘所舉之證據分別為：被告
      庚○○之供述及切結書，此僅係證明被告庚○○曾變賣鋼
      索之事實，惟尚未能證明所變賣之鋼索係被告丁○○所稱
      之被竊之物；證人吳恩瑞之證述及現場照片等，係證明哈
      崙山區有物品失竊之事實，惟尚未能證明被告等人竊盜犯
      行，亦無法認定被告庚○○出售之鋼索係失竊之鋼索；證
      人鍾賓利之證詞，係證明被告丁○○警詢筆錄係出於自由
      意志所為；及認證人鍾清平雖證稱曾贈被告庚○○鋼索一
      批，然以其證詞與被告庚○○之供述不符，故未能作為有
      利於被告庚○○之認定等，並非證明被告等犯罪事實之證
      據，故除被告丁○○於警詢之供述外，其餘證據均未能直
      接證明被告 7人有結夥竊盜（起訴書僅記載為普通竊盜罪
      ）之事實。故本件首需認定為被告丁○○於警詢供述是否
      可採，即被告丁○○於警詢之自白是否與事實相符。
（二）被告及辯護人均爭執丁○○警詢筆錄之證據能力，被告丁○○並提出警詢筆錄之自白係出於非任意性之抗辯，依刑
      事訴訟法第156條第3項規定，應先就被告自白任意性之抗
      辯予以調查，且就此項自白既係由檢察官提出之證據，則
      其是否具有任意性，即應由檢察官負舉證責任，並非由抗
      辯非任意性之一方負舉證責任，上開規定揭諸甚明，惟本
      件檢察官就此項警詢自白任意性之抗辯除已提出丁○○警
      詢錄音帶外，並有警員鍾賓利97年 9月23日於偵查中之證
      詞（見偵卷第10頁）及警員鍾賓利與林清旺之偵查報告為
      證，縱認未能證明自白係出於任意性，亦難認尚未為舉證
      ，核先敘明。又警員偵查報告雖係其等職務上所製作，因
      並非紀錄文書或證明文書，且被告丁○○已否認其內容之
      真實性，故縱被告等未爭執其證據能力，其證明力亦有待
      斟酌。然依製作系爭警詢筆錄之警員鍾賓利於偵查中之證
      詞，及檢察官另行提出被告丁○○於北埔派出所製作之筆
      錄後，經原審傳訊警員古貴興之證詞，足以認定被告丁○○係自行至警局為自首之表示，況被告丁○○既係於不同
      時間2次製作警詢筆錄，時間相隔約1週，且筆錄所述內容
      大致均係同案被告等竊盜之事實，顯非一時飲酒隨口胡說
      或受利誘而為，故被告丁○○抗辯其警詢筆錄係在飲酒後
      意識不清，或警員許以利益而為非真實供述，係非出於任
      意性自白云云，即難採信。此再經本院當庭勘驗被告丁○○於池南派出所製作之警詢筆錄結果，錄音顯示製作日期
      為97年8月29日，與卷附筆錄製作日期97年5月12日22時開
      始之紀載，雖顯有不符，惟被告針對警員之訊問均能回答
      ，其回答之音調，未聽到有酒醉言詞之情形，惟就關鍵部
      分，被告僅回答「是的」，其餘大皆由警員補充，至所聽
      到鍵盤敲打聲，係跳行之聲音，並非打字之聲音，依其筆
      錄及錄音所呈現，應係筆錄打好後，被告依照電腦螢幕顯
      示之文字照唸後錄音，有本院勘驗筆錄附卷可參。則依本
      院勘驗結果，尚未能認定被告丁○○於池南派出所之警詢
      筆錄有出於非任意性之情形。
（三）按刑事訴訟法於87年1月21日增訂公布之第100條之1第1項
      規定：「訊問被告，應全程連續錄音；必要時並應全程連
      續錄影。但有急迫情況且經記明筆錄者，不在此限」，同
      法第100條之2規定：「本章之規定，於司法警察官或司法
      警察詢問犯罪嫌疑人時，準用之」，是本件被告丁○○之
      警訊筆錄，依法自應全程錄音。上開規定之立法目的，在
      於建立詢問筆錄之公信力，並擔保詢問程序之合法正當；
      亦即在於擔保犯罪嫌疑人對於詢問之陳述，係出於自由意
      思及筆錄所載內容與其陳述相符。故司法警察詢問犯罪嫌
      疑人如違背上開規定，其所取得之供述筆錄，究竟有無證
      據能力，即應審酌司法警察違背該法定程序之主觀意圖、
      客觀情節、侵害犯罪嫌疑人權益之輕重、對犯罪嫌疑人在
      訴訟上防禦不利益之程度以及該犯罪所生之危害，與禁止
      使用該證據對於違法蒐證之效果及司法警察（官）如依法
      定程序有無發現該證據必然性等情形，本於人權保障與社
      會安全之均衡維護精神，依比例原則，具體認定之。如犯
      罪嫌疑人之陳述係屬自白，同法第156條第1項已特別規定
      「被告之自白，非出於強暴、脅迫、利誘、詐欺、違法羈
      押或其他不正之方法，且與事實相符者，得為證據」，則
      被告在警詢之自白如係出於自由意思而非不正之方法，且
      其自白之陳述與事實相符，縱令司法警察對其詢問時未經
      全程連續錄音或錄影，致詢問程序不無瑕疵，仍難謂其於
      警詢自白之筆錄無證據能力（最高法院88年度台上字第57
      62號、89年度台上字第3878號判決參照）。修正刑事訴訟
      法第158條之4就「權衡理論」亦已為明文規定。次按司法
      警察官或司法警察詢問犯罪嫌疑人，經受詢問人明示同意
      者，得於夜間行之，刑事訴訟法第100條之3第1項第1款亦
      定有明文。則被告在警詢之自白如係出於自由意思而非不
      正之方法，且其自白之陳述與事實相符，縱令司法警察（
      官）對其詢問時未經全程連續錄音或錄影，或係於夜間受
      訊問，致詢問程序不無瑕疵，仍難謂其於警詢自白之筆錄
      無證據能力，尚需審酌人權保障及公共利益之均衡維護。
（四）被告丁○○警詢筆錄依上開勘驗結果，筆錄應係事先即已
      擬妥，錄音僅係為迎合此項規定所為，並非以符合刑事訴
      訟法規定之程序為之，此項作法將使刑事訴訟法第 100條
      之 1之規定空洞化，故其製作之程序顯難認符合現行刑事
      訴訟法要求之程序為之，且雖未依規定為夜間訊問同意與
      否之調查，程序上均有違刑事訴訟法之相關規定，惟其供
      述若係與真實相符，因涉及公共利益，且前開違反程序侵
      害被告權利之程度尚非嚴重，故尚不得依此即驟認定上開
      證據不具證據能力，仍應審酌其自白之任意性與真實性，
      而定其證據能力之有無。按被告之自白，非出於強暴、脅
      迫、利誘、詐欺、疲勞訊問、違法羈押或其他不正之方法
      ，且與事實相符者，得為證據。且被告或共犯之自白，不
      得作為有罪判決之唯一證據，仍應調查其他必要之證據，
      以察其是否與事實相符，刑事訴訟法第156條第1、2 項定
      有明文。被告丁○○於警詢時自白97年 3月中旬至接受訊
      問時與同案被告庚○○等共 7人至壽豐鄉○○段林務局哈
      崙山1號、2號轉運站竊取索道所有流籠鋼索、鐵軌、火車
      頭零件，並將竊得之贓物賣至花蓮縣吉安鄉○○村○○路
      金燦鑫資源回收場，共載運6趟，於4月初，賣出新台幣（
      以下同）10萬元予回收場。所竊取為流籠鋼索物品，利用
      日、夜間用自小貨車裝載運下山共15次，贓物賣出所得贓
      款為28萬多元，伊分得 2萬元。載運贓物交通工具車號為
      ＨＹ-7271號及7236-ＳＮ2台等語（見警卷第2-5頁），則
      依被告丁○○於警詢之自白，係與同案被告共 7人結夥竊
      取哈崙山1、2號索道之流籠鋼索、鐵軌、火車頭零件，竊
      得之贓物由被告庚○○出售至資源回收場，贓款為28萬多
      元。惟經查，壽豐鄉池南村池南森林遊樂區技術士吳恩瑞
      於警詢時雖供稱於97年5 月12日會同警方至哈崙山1、2號
      索道著力點轉運站現場勘察時，發現鳥居架檜木料及流籠
      鋼索、鐵軌、火車頭零組件遭竊，惟係何時被竊及失竊物
      品之確實數量除鳥居木材料為 3．94立方公尺外，其餘損
      物數量並不清楚（見警卷第39、40頁）等語。林務局花蓮
      林區管理處南華工作站員工許龍財於警詢時供稱林管處所
      屬哈崙山 2號索道鋼索、火車頭零件、鐵軌、鳥居架遭竊
      ，索道鋼索、火車頭零件、鐵軌損失預估為2,000公斤，
      鳥居架木料損失為扁柏木材4立方公尺等語（見警卷第42
      、43頁）。證人葉秀凡於警詢時證稱伊係金燦興資源回收
      場負責人，被告庚○○僅曾於97年 4月13日至其資源回收
      場變賣鋼索共1,840公斤1次，得款25,760元（見警卷第45
      頁）等語。依上開證據，被告丁○○於警詢中供稱竊取之
      物品、贓款等重要事項，均與事實不符，蓋資源回收場中
      既未查得贓物，且依證人葉秀凡之證詞及切結書，僅能證
      明被告庚○○曾出售鋼索共1,840公斤1次，出售款為25,7
      60元，與被告丁○○於警詢中供稱竊取之物品及數額差距
      甚大，且被告庚○○雖確有販賣鋼索，惟證人鍾清平已證
      稱曾贈被告庚○○鋼索一批，贈與之數量與被告庚○○販
      賣之物品及數量較相符，故實難認被告丁○○於警詢之供
      述與真實相符，則自無從認定被告丁○○於警詢所為未與
      事實相符之供述具有證據能力。
（五）本件除被告丁○○於警詢中未與事實相符之自白供述外，
      別無其他證據足以補強其警詢供述之真實性，故原審為被
      告等無罪之諭知並無違誤。至被告丁○○警詢筆錄雖有如
      上開所述之瑕疵，有本院勘驗筆錄為證，原審就程序上未
      就夜間訊問及審判期日應行之程序依刑事訴訟法規定之精
      神進行，其認定及程序之進行有瑕疵，然該項程序上瑕疵
      並未影響本件事實之認定及法律之適用，故本院仍認原審
      判決之結論並無誤。檢察官之上訴，非有理由，應予駁回
      。
四、被告丙○○經合法傳喚，無正當理由不到庭，爰不待其陳述
    逕行判決。
據上論結，應依刑事訴訟法第373條、第368條、第371條，判決
如主文。
本案經檢察官朱秋菊到庭執行職務。
中    華    民    國    98    年    12    月    11    日
                  刑事庭審判長  法  官  何 方 興
                                法  官  林 德 盛
                                法  官  王 紋 瑩
以上正本證明與原本無異。
本件不得上訴。
中    華    民    國    98    年    12    月    11    日
                                書記官  李 芸 宜
（附件）
臺灣花蓮地方法院刑事判決                98年度易字第24號
公  訴  人  臺灣花蓮地方法院檢察署檢察官
被      告  庚○○  男  37歲（民國○○年○○月○○日生）
                    身分證統一編號：Ｚ000000000號
                    住花蓮縣秀林鄉文蘭村49號
                    居花蓮縣秀林鄉文蘭村49之2號
            戊○○  男  49歲（民國○○年○○月○日生）
                    身分證統一編號：Ｚ000000000號
                    住花蓮縣秀林鄉文蘭村3號
共      同
選任辯護人  曾泰源律師
被      告  丁○○  男  30歲（民國○○年○月○○日生）
                    身分證統一編號：Ｚ000000000號
                    住花蓮縣秀林鄉文蘭村35之1號
上  一  人
選任辯護人  魏辰州律師
被      告  己○○  男  38歲（民國○○年○月○日生）
                    身分證統一編號：Ｚ000000000號
                    住花蓮縣秀林鄉銅門村53之10號
            甲○○  男  36歲（民國○○年○○月○○日生）
                    身分證統一編號：Ｚ000000000號
                    住花蓮縣秀林鄉文蘭村58之1號
            丙○○  男  44歲（民國○○年○月○○日生）
                    身分證統一編號：Ｚ000000000號
                    住花蓮縣秀林鄉文蘭村58之1號
            乙○○  男  38歲（民國○○年○○月○日生）
                    身分證統一編號：Ｚ000000000號
                    住花蓮縣秀林鄉文蘭村58之1號
共      同
選任辯護人  曾泰源律師
上列被告因竊盜案件，經檢察官提起公訴（97年度偵字第4295號
），本院判決如下：
    主  文
庚○○、戊○○、丁○○、己○○、甲○○、丙○○、乙○○均
無罪。
    理  由
一、公訴意旨略以: 被告庚○○、戊○○、丁○○、己○○、甲○○、丙○○、乙○○等人意圖為自己不法之所有，基於共
    同竊盜之犯意聯絡及行為分擔，於民國97年3、4間某日，一
    同至花蓮林區管理處管領之秀林鄉○○段 812地號原住民保
    留地之哈崙山 2號索道附近，由己○○駕駛怪手將流籠鋼索
    拉聚成堆，由庚○○以乙炔氧氣切割機進行鋼索截斷切割，
    再由戊○○、乙○○、丙○○、甲○○及丁○○等人將截成
    小段之鋼索搬運至駕駛之自小貨車上，駛離現場。嗣於97年
    4月13日，由庚○○將重達 1840公斤竊得之鋼索載運至花蓮
    縣吉安鄉太昌村變賣予不知情之「金燦興資源回收場」，得
    款新台幣新台幣（下同）25,760元花用殆盡，因認被告涉犯
    刑法第320條第1項之竊盜罪嫌云云（嗣經公訴檢察官將犯罪
    時間更正為97年3月中到4月中某日，補充稱被告等人係利用
    戊○○之兄林金龍之車號 HY-7271號自小客車、被告庚○○
    之兄楊文信之車號 7236-SN號自小貨車、丁○○之父何阿金
    所有之車號5639-LW號、乙○○所有之6208-GY號車輛作為搬
    運工具，另將贓物重量由1840公斤擴張為為30公噸，贓款由
    25,760元更正為36萬元，將起訴法條更正為刑法第321條第1
    項第4款之結夥竊盜罪）。
二、按犯罪事實應依證據認定之，無證據不得認定犯罪事實，又
    不能證明被告犯罪者，應諭知無罪之判決，刑事訴訟法第15
    4條第2項、第301條第1項分別定有明文。次按認定犯罪所憑
    之證據，雖不以直接之證據為限，間接證據亦包含在內，然
    而無論直接證據或間接證據，其為訴訟上之證明，須於通常
    一般人均不致有所懷疑，而得確信其為真實之程度者，始得
    據為有罪之認定，倘其證明尚未達於此一程度，而有合理之
    懷疑存在時，事實審法院復已就其心證上理由予以闡述，敘
    明其無從為有罪之確信，因而為無罪之判決，尚不得任意指
    為違法；又刑事訴訟法第161條已於 91年2月8日修正公布，
    修正後同條第 1項規定：檢察官就被告犯罪事實，應負舉證
    責任，並指出證明之方法。因此，檢察官對於起訴之犯罪事
    實，應負提出證據及說服之實質舉證責任。倘其所提出之證
    據，不足為被告有罪之積極證明，或其闡明之證明方法，無
    從說服法官以形成被告有罪之心證，基於無罪推定之原則，
    自應為被告無罪判決之諭知，最高法院76年臺上字第4986號
    、92年臺上字第128號分別著有判例可資參照。
三、檢察官認被告 7人涉犯結夥竊盜罪，無非係以被告丁○○於
    警詢之自首及對其餘6名被告之證述為其主要依據，惟查:
  (一)被告丁○○辯稱: 「 97年5月12日我在家裡喝酒，無緣無故
    就被警察帶去派出所，不是我去自首的，我去的時候，警察
    就已經打好一堆東西叫我照念，當時我迷迷糊糊才照念，當
    時我喝醉了，鍾警員說要照他的意思做，不然就會很嚴重，
    所以我就照那張紙念，且古貴興警員有請我喝酒，我有一點
    醉，他又跟我說有獎金可領，我才會在警察局為不實之供述
    」等語，按刑事訴訟法第 156條規定: 「被告之自白，非出
    於強暴、脅迫、利誘、詐欺、疲勞訊問、違法羈押或其他不
    正之方法，且與事實相符者，得為證據。被告或共犯之自白
    ，不得作為有罪判決之唯一證據，仍應調查其他必要之證據
    ，以察其是否與事實相符。被告陳述其自白係出於不正之方
    法者，應先於其他事證而為調查。該自白如係經檢察官提出
    者，法院應命檢察官就自白之出於自由意志，指出證明之方
    法。被告未經自白，又無證據，不得僅因其拒絕陳述或保持
    緘默，而推斷其罪行。」，被告丁○○既已否認其警詢自白
    之任意性，本院並於 98年5月26日準備程序時命提出該自白
    之檢察官指出證明之方法，詎公訴檢察官竟稱: 「提出非任
    意性抗辯者為辯方，應由辯方提出證據方法。」，而未依照
    刑事訴訟法上開明文規定，自行負擔舉證責任。再者，被告
    丁○○之辯護人魏律師亦已提出 97年5月12日警詢錄音帶之
    譯文，陳明該筆錄乃事先製作完成，並非一問一答，由內容
    觀之，尚非無據，且本院依職權核閱警詢筆錄，警詢時間為
    97年5月12日22時至23時10 分，顯為夜間，警員鍾賓利並未
    依照刑事訴訟法第100條之3之規定，即進行夜間詢問，是該
    警詢自白取得之過程，瑕疵甚鉅，已無從採信被告丁○○之
    警詢證詞，合先敘明。檢察官雖另補充被告丁○○於 97年5
    月7日警詢筆錄乙份，惟該次供述之取得時間為 19時20分到
    21時10分，警員王忠喜亦未遵守刑事訴訟法第100條之3有關
    夜間詢問禁止之規定，且兩份筆錄內容有多處矛盾之處，就
    犯罪時間係「97年3月中旬至97年5月12日」或「 97年3月20
    日至4 月中旬」、共犯是「戊○○、庚○○、乙○○、甲○○、己○○」或「我只認識庚○○及戊○○，另 1人只知道
    姓張，其餘3名男子我認識並不知道全名」、贓款為「28 萬
    元」或「36萬元」、分贓得款「2萬元」或「3萬5 千元」均
    所述不符，是被告丁○○之警詢自白及指述，自不能作為證
    據，更不能對其他6名被告作為不利之認定。
  (二)其餘6 名被告自警詢時起即堅詞否認犯行，均辯稱不知情等
    語，檢察官僅提出金燦興資源回收場廢棄物資源回收切結書
    3紙，內容為97年3月16日丁○○出售408公斤之鐵，得款 5,
    304元、97年4月1日乙○○出售不詳重量之鐵，得款3,866元
    、97年4月13日庚○○出售1840公斤之鋼索，得款 25,760元
    ，與檢察官所指被告共同竊取高達30公噸之鐵器，獲利36萬
    元相距甚遠，公訴人表示被告未必均銷贓到金燦興資源回收
    場，固非無據，惟被告若非均銷贓至金燦興資源回收場，又
    係銷贓何處？檢察官究竟如何認定被告7人共同竊取 30公噸
    之贓物、獲利36萬元之事實？未見舉證，而僅依據上開被告
    丁○○之警詢自白，然姑不論被告丁○○警詢自白不具證據
    能力，已如前述，縱使該自白有證據能力，依照刑事訴訟法
    第156條第2項之規定，自白仍不得作為有罪判決之唯一證據
    ，是公訴人僅憑3紙切結書，即欲佐證被告7人共同竊取30公
    噸物品，得款36萬元之犯罪行為，顯有不足。
  (三)末查，證人即花蓮縣壽豐鄉池南森林遊樂區技術士吳恩瑞於
    警詢中證稱伊於97年5月12日上午9點會同警方到哈崙山 1、
    2 號索道著力點轉運站勘查竊案，才發現鳥居架檜木料、流
    籠鋼索、鐵軌、火車頭零件遭人竊取，竊嫌是誰伊不知道，
    2 號索道鋼索、翻落材失竊，數量、價值多少不知道，平常
    沒有人看管等語，其於偵查中亦為相似之證詞，是證人吳恩
    瑞所述什麼都不知道之情節，亦無法對被告 7人為何不利之
    認定。況證人即警員鍾賓利於偵查中證稱: 「我們是根據97
    年2月22日吳恩瑞的報案紀錄去查，後來97年5月10日丁○○
    來自首，供出整個犯罪情形，97年5月12 日我們就去會勘，
    發現與丁○○自首情形相符，又到金燦興去查切結書」等語
    ，惟檢察官起訴犯罪時間為97年3、4月間，竟晚於證人吳恩
    瑞向警方報失竊之 97年2月22日，是足認證人吳恩瑞所報之
    竊案，根本與本案無關，故證人鍾賓利所謂「被告丁○○自
    首情節與會勘相符」云云，根本建立在錯誤之報案基礎之上
    ，不足採信。
  (四)其餘卷內證據，諸如證人許龍財（林務局花蓮林區管理處南
    華工作站員工，證稱2號索道遭竊時間為96年11月至97年2至
    4月底，不知何人竊取，損失索道鋼索、火車頭零件、鐵軌2
    千公斤、市價約30萬元等語）、林金隆（戊○○之胞兄，證
    稱 HY-7271號自小貨車車主雖登記陳長春，實際上係伊的，
    沒有借給他人使用）、楊文信（證稱車號 7236-SN號自小客
    車車主為許美花為其配偶，該車平日由伊本人使用，沒有借
    給他人）、許美花（證稱伊不會開車，車子是伊先生楊文信
    使用，沒有借給他人）之警詢證詞，均無法對被告 7人為何
    不利之認定，甚且證人鍾清平之偵查證詞（證稱伊從事土木
    包工業，庚○○有為伊工作，97年3 月份，伊剛做完陽明山
    國家公園的工程，有帶鋼索回來，庚○○說他在山上要使用
    ，有需要，跟伊要，因為庚○○工作薪水沒有很計較，且伊
    就給他，庚○○向伊借車把鋼索載走，約200米、1公噸等語
    ），足以佐證被告庚○○辯解其於 97年4月13日出售與金燦
    興資源回收場1840公斤，得款25,760元之鋼索，係鍾清平所
    贈乙節，並非子虛，而對被告庚○○有利（此為起訴書所未
    論列），而其他卷內土地謄本、地籍圖、現場照片等物，均
    為中性證物，無法對被告為何不利之認定。綜上，檢察官所
    舉證據不足對被告 7人為何不利之認定，本院復查無其他積
    極證據足以認定被告 7人結夥犯竊盜罪，依上開規定及說明
    ，均應為無罪之諭知。
據上論斷，應依刑事訴訟法第301條第1項前段，判決如主文。
本案經檢察官吳文正到庭執行職務。
中    華    民    國    98    年    8     月    12    日
                  刑事第一庭    法  官  蕭一弘
以上正本證明與原本無異。
如不服本判決應於收受送達後10日內向本院提出上訴書狀，並應
敘述具體理由。其未敘述上訴理由者，應於上訴期間屆滿後20日
內向本院補提理由書 (均須按他造當事人之人數附繕本)「 切勿
逕送上級法院」。告訴人或被害人如對於本判決不服者，應具備
理由請求檢察官上訴，其上訴期間之計算係以檢察官收受判決正
本之日期為準。
中    華    民    國    98    年    8     月    12    日
                                書記官


司法院資訊處製作；財團法人民間司法改革基金會備份。
